臺灣臺南地方法院民事裁定
111年度事聲字第52號
異  議  人  大地莊園管理委員會

法定代理人  蕭鼎謙  
相  對  人  蔡亞伶  


上列當事人間因給付管理費聲請核發支付命令事件，異議人對於
本院司法事務官於民國111年7月19日所為111年度司促字第11826
號裁定提出異議，本院裁定如下：
    主  文
異議駁回。
    理  由
一、按當事人對於司法事務官處理事件所為之終局處分，得於處
    分送達後10日之不變期間內，以書狀向司法事務官提出異議
    ；司法事務官認前項異議有理由時，應另為適當之處分；認
    異議為無理由者，應送請法院裁定之；法院認第1項之異議
    為有理由時，應為適當之裁定；認異議為無理由者，應以裁
    定駁回之，民事訴訟法第240條之4第1項本文、第2項及第3
    項定有明文。又民事訴訟法第513條固規定：「支付命令之
    聲請，不合於第508條至第511條之規定，或依聲請之意旨認
    債權人之請求為無理由者，法院應以裁定駁回之；就請求之
    一部不得發支付命令者，應僅就該部分之聲請駁回之；前項
    裁定，不得聲明不服。」，惟司法事務官依法辦理法院組織
    法第17條之2相關業務時所為之處分，其書類名稱及效力固
    與法院所為者相同，惟其本質仍屬司法事務官之處分，則其
    所為處分之救濟程序，自不宜排除民事訴訟法第240條之4規
    定之適用。本件異議人聲請對相對人發支付命令，經本院司
    法事務官（下稱司事官）於民國111年7月19日以111年度司
    促字第11826號裁定（下稱原裁定）駁回其聲請，原裁定業
    於111年7月22日對異議人之住所為送達，有原裁定及送達證
    書附於本院111年度司促字第11826號卷內可憑，異議人於原
    裁定送達後10日內之111年7月29日具狀提出異議，司法事務
    官認其異議無理由而送請本院裁定，經核與上開規定相符，
    本院應審理其異議有無理由。
二、聲請及聲明異議意旨略以：相對人為臺南市麻豆區大地莊園
    社區之住戶，自最後繳款期限屆至起，已積欠社區管理費逾
    2期以上，經發函催繳未果，遂聲請本件支付命令，故認本
    件訴之原因事實係發生於大地莊園社區所坐落之臺南市。且
    所謂實際居住之事實為何，除以該建物作為安身之所外，尚
    應包括維持作為安身處所之修繕、清理等保持建物使用之維
    護行為在内，相對人擁有大地莊園社區之產權，為社區之區
    分所有權人，自不會放置高價值之建物於不顧，容任其價值
    產生貶損，而相對人如定期維護、使用，豈有不知管理費繳
    納之理，又購買社區之初，相對人應知悉社區管理費之繳納
    義務，並未另行提供管理費之送達地址，應以相對人位於社
    區之地址為送達處所，方為合理。原裁定駁回支付命令之聲
    請應有違誤，爰依法聲明異議，請求廢棄原裁定等語。
三、按督促程序，如聲請人應為對待給付尚未履行，或支付命令
    之送達應於外國為之，或依公示送達為之者，不得行之；支
    付命令之聲請，不合於第508條至第511條之規定，或依聲請
    之意旨認債權人之請求為無理由者，法院應以裁定駁回之；
    就請求之一部不得發支付命令者，應僅就該部分之聲請駁回
    之，民事訴訟法第509條、第513條第1項分別定有明文。
四、經查，異議人向本院聲請發支付命令，主張相對人為臺南市
    ○○區○○段00○號建物（門牌號碼：臺南市○○里00鄰○○○000號
    ）之所有權人，因未繳納管理費，經異議人於111年4月28日
    發函催告繳納後，仍未繳納，爰依督促程序，向本院聲請核
    發支付命令。異議人就其主張之上開事實，固提出大地莊園
    管理委員會催繳函及回執影本、相對人最新現戶戶籍謄本、
    臺南市政府工務局110年1月5日南市工使一字第1100066596
    號函、臺南市○○區○○段00○號建物第一類謄本、大地莊園管
    理委員會規約管理費之收繳標準影本、相對人應繳之每期管
    理費、利息及請求金額計算方式影本為證。惟查：依異議人
    所提出之相對人最新現戶戶籍謄本及本院查詢戶政相對人個
    人戶籍資料所示，相對人於109年1月13日出境，並於111年2
    月21日遭戶政機關註記為遷出國外登記，足見相對人未在國
    內有住所，其送達應於外國為之，依前揭規定，異議人對相
    對人聲請核發支付命令，自不應准許。原裁定駁回異議人支
    付命令之聲請，於法並無違誤。異議意旨主張應以相對人位
    於社區之地址為送達處所，指摘原裁定不當，為無理由，應
    予駁回。又本件異議人之異議係依民事訴訟法第513條第1項
    之規定，以裁定駁回之，則依同法第513條第2項之規定，其
    自不得聲明不服，併此敘明。
五、據上論結，本件異議為無理由，依民事訴訟法第240條之4第
    3項後段，裁定如主文。 
中　　華　　民　　國　　111 　年　　8 　　月　　18　　日
                  民事第五庭    法  官　李杭倫
以上正本係照原本作成。
如不服本裁定，得於收受裁定正本後10日內向本院提出抗告狀，
並繳納抗告裁判費新臺幣1,000元整。
中　　華　　民　　國　　111 　年　　8 　　月　　18　　日
                                書記官　黃怡惠